臺灣彰化地方法院民事裁定
110年度消債更字第49號
聲  請  人  
即  債務人  徐慧君    
代  理  人  陳建勛律師（法扶律師）
上列聲請人因消費者債務清理事件聲請更生，本院裁定如下：
    主  文
債務人乙○○自中華民國一百一十年十月二十九日下午四時起開始
更生程序。
命司法事務官進行本件更生程序。
    理  由
一、聲請意旨略以：聲請人配偶前因罹病休養、COVID-19疫情暫
    時無法就業，致家計均由聲請人負擔而無法正常還款，有不
    能清償債務之虞，已與最大債權銀行國泰世華商業銀行股份
    有限公司（下稱國泰世華銀行）於民國110年5月5日踐行法
    院前置調解（本院110年度司消債調字第58號，下稱前置調
    解事件）不成立，復未經法院裁定開始清算程序或宣告破產
    ，爰依法聲請更生等語。
二、按債務人不能清償債務或有不能清償之虞者，得依本條例所
    定更生或清算程序，清理其債務。債務人無擔保或無優先權
    之債務總額未逾新臺幣（下同）1,200萬元者，於法院裁定
    開始清算程式或宣告破產前，得向法院聲請更生。消費者債
    務清理條例（下稱消債條例）第3條、第42條第1項定有明文
    。次按債務人對於金融機構負債務者，在聲請更生或清算前
    ，應向最大債權金融機構請求協商債務清償方案，或向其住
    、居所地之法院或鄉、鎮、市、區調解委員會聲請債務清理
    之調解。消債條例第151條第1項定有明文。再按法院開始更
    生程序之裁定，應載明其年、月、日、時，並即時發生效力
    。法院裁定開始更生或清算程序後，得命司法事務官進行更
    生或清算程序。消債條例第45條第1項、第16條第1項前段定
    有明文。
三、經查：
（一）聲請人陳稱其曾與甲○（台灣）商業銀行股份有限公司、
      華南商業銀行股份有限公司電話協商而後毀諾，惟財團法
      人金融聯合徵信中心當事人綜合信用報告中並無其曾參與
      銀行公會債務協商、前置協商或毀諾等紀錄，債權人亦未
      陳報其與聲請人間曾有債務協商或毀諾情形，是本件並無
      消債條例第151條第7項情形。又聲請人於聲請本件更生前
      與最大債權銀行國泰世華銀行踐行法院前置調解，惟調解
      不成立乙情，業經本院調取前置調解卷核閱屬實。
（二）聲請人無擔保債務餘額合計1,644,302元。聲請人每月平
      均收入24,000元，財產有存款16,190元、機車1臺。此外
      ，查無其他財產可供清償債務。又聲請人每月必要生活費
      支出11,956元，低於依消債條例第64條之2第1項規定計算
      所得15,946元，應無浮報之虞。聲請人有2名未成年子女
      ，均有受扶養必要，應由聲請人與其配偶共同負擔扶養費
      ，以15,946元計算未成年子女每月必要生活費用，聲請人
      每月應負擔2名未成年子女扶養費各7,973元（計算式：15
      ,946元/2人=7,973元），聲請人主張須負擔2名未成年子
      女扶養費各4,500元，尚屬相當。就聲請人現遭強制執行
      扣薪部分，依消債條例施行細則第18條規定，不列入每月
      必要支出。準此，聲請人每月平均所得24,000元，扣除個
      人必要生活費11,956元及2名未成年子女扶養費9,000元（
      計算式：4,500元+4,500元=9,000元）後，僅有餘額3,044
      元（計算式：24,000元-11,956元-9,000元=3,044元）可
      供清償債務。聲請人如以該餘額清償債務1,644,302元，
      須逾45年始得清償完畢（計算式：1,644,302元/3,044元≒
      540月，約45年），加計利息及違約金後其還款年限更長
      ，酌以聲請人其他財產價值不高，所能清償債務亦屬有限
      。是聲請人有更生必要，堪予認定。
四、此外，本件查無消債條例第6條第3項、第8條或第46條各款
    應駁回更生聲請之事由存在，則本件聲請為有理由，應予准
    許。爰依消債條例第11條第1項、第45條第1項、第16條第1
    項，裁定如主文。
中　　華　　民　　國　　110 　年　　10　　月　　29　　日
　　　　　　　　　民事第一庭    法  官  歐家佑
以上正本係照原本作成。
本件不得抗告。
本裁定已於110年10月29日下午4時公告。
中　　華　　民　　國　　110 　年　　10　　月　　29　　日
                                書記官  黃明慧